臺灣新竹地方法院民事判決  
110年度重訴字第72號
原      告       黃寶淋  

                 朱能煌  

共      同
訴訟代理人       鄭勵堅律師   
複代理  人       李佳玲律師   
被     告        呂啟丞即呂峻亦、呂宗賢

訴訟代理人       胡林凱律師
被      告       何榮淇    

                 梁宸瑋即梁龍瑋

                 林逸昕    

                 葉晨賢即葉展均


                 劉正皓  

上列當事人間刑事附帶民事訴訟請求損害賠償事件，經本院刑事
庭民國110年1月29日裁定移送前來（108年度附民字第50號），
本院於民國111年1月19日言詞辯論終結，判決如下：
    主  文
被告乙○○、梁宸瑋、丙○○、葉晨賢、戊○○、呂啟丞應連帶給付原
告丁○○新臺幣壹仟肆佰柒拾伍萬捌仟壹佰肆拾玖元，及被告乙○○
自民國一０八年二月一日起、被告梁宸瑋自民國一０八年二月二十
三日起、被告丙○○自民國一０八年二月二十二日起、被告葉晨賢
自民國一一一年一月五日起、被告戊○○自民國一０八年二月一日
起、被告呂啟丞自民國一０八年二月一日起，均至清償日止按年
息百分之五計算之利息。
被告乙○○、梁宸瑋、丙○○、葉晨賢、戊○○、呂啟丞應連帶給付原
告甲○○新臺幣壹拾伍萬元，及被告乙○○自民國一０八年二月一日
起、被告梁宸瑋自民國一０八年二月二十三日起、被告丙○○自民
國一０八年二月二十二日起、被告葉晨賢自民國一一一年一月五
日起、被告戊○○自民國一０八年二月一日起、被告呂啟丞自民國
一０八年二月一日起，均至清償日止按年息百分之五計算之利息
。　　
原告丁○○、甲○○其餘之訴駁回。
於本判決第一項所命之給付，原告丁○○以新臺幣伍佰萬元為被告
乙○○、梁宸瑋、丙○○、葉晨賢、戊○○、呂啟丞供擔保後，得假執
行。但被告呂啟丞如以新臺幣壹仟肆佰柒拾伍萬捌仟壹佰肆拾玖
元為原告丁○○預供擔保，得免為假執行。
於本判決第二項所命之給付，得假執行。但被告呂啟丞以新臺幣
壹拾伍萬元為原告甲○○預供擔保，得免為假執行。
原告丁○○、甲○○其餘假執行之聲請駁回。
    事實及理由
一、首開本院108年度附民字第50號刑事裁定移送範圍，僅列被
    告乙○○、梁宸瑋、丙○○、葉晨賢、戊○○、呂啟丞6人，不包
    含本件原告丁○○、甲○○2人於刑事附帶民事起訴狀併列之刑
    事被告馮信勇（見本院卷第5頁），為此本院前以民國110年
    9月14日通知代理人表示意見（見本院卷第99頁），經具律
    師資格訴訟代理人具狀請求本院先行審結上列經裁定移送之
    6人部分，至於被告馮信勇部分則俟緝獲後再另由刑事庭依
    法處理（見本院卷第102頁原告2人書狀），合先敘明。
二、被告梁宸瑋、丙○○、葉晨賢、戊○○4人經合法通知，未於言
    詞辯論期日到場，核無民事訴訟法第386條所列各款情形，
    爰依原告2人聲請，依同法第385條第1項前段規定，准由其
    一造辯論而為判決。
三、原告2人起訴主張：於民國106年1月26日凌晨1時許，在新竹
    縣○○市○○○路0號「潮」PUB，因訴外人即店長陳惠慧即陳秀
    容（下逕稱其姓名陳惠慧）與朋友爭執時，誤傷原告甲○○，
    原告丁○○被酒淋濕，之後原告2人再於106年2月14日凌晨0時
    30分許，復前往同一PUB消費時，陳惠慧連同被告乙○○當場
    致歉，原以為紛爭已息，詎被告乙○○卻暗中聯絡被告梁宸瑋
    前來教訓原告2人，被告梁宸瑋遂於同日凌晨2時20分許，與
    被告丙○○、葉晨賢、本件訴外人馮信湧到場後，被告梁宸瑋
    旋即進入包廂與被告乙○○謀議毆打教訓原告2人，經被告乙○○向被告梁宸瑋指示欲教訓之人即為當時正在玩射飛鏢之原
    告2人後，被告梁宸瑋與被告乙○○及原已在包廂內之被告戊○○及其他數名真實姓名、年籍不詳之成年男子共同基於傷害
    及毀損之犯意聯絡，推由被告梁宸瑋、戊○○及上開數名不詳
    成年男子分別以徒手、用腳踹踢、持酒瓶、木棍毆擊等方式
    圍毆原告2人，並同時擊壞原告甲○○所有放在口袋內之iPhon
    e手機1支，使手機外殼及面板破碎變形，致生損害於原告甲○○，過程中被告梁宸瑋主觀上雖無毀敗或嚴重減損原告丁○○
    視能之重傷害故意，然在客觀上可預見人之臉部有眼睛之脆
    弱器官，其揮拳朝他人臉部毆擊時，極可能傷及眼睛組織因
    而致他人一目之視能毀敗或嚴重減損之結果，竟徒手朝原告
    丁○○之臉部揮拳，因而擊中原告丁○○之右眼，訴外人謝東毅
    亦隨後抵達該PUB，與原在包廂內之被告呂啟丞、丙○○、葉
    晨賢及訴外人馮信湧在場助勢，原告甲○○於被追打至店外時
    ，因訴外人謝東毅等一干人圍在原告甲○○旁助勢，原告甲○○
    見狀不敢反抗，經被告梁宸瑋持續以腳踹甲○○多次，原告甲○○下跪求饒，此時原告丁○○已因被毆打而昏厥，被抬至該PU
    B店門口方稍停歇，原告丁○○因上開眾人之圍毆，受有腦震
    盪、右臉、右前額、右手背挫傷、右側眼球破裂、伴有眼內
    組織脫出、眼內出血各處傷害，右眼視力已無光覺，無法矯
    正，達於失明程度，受有右眼視能毀敗之重傷害，原告甲○○
    則受有左後頭皮血腫、雙眼部紅瘀腫、右肩、左大腿、左後
    背、後頸部、前胸壁紅腫痛挫傷、腦震盪各處傷害，為此原
    告丁○○請求：1.醫療費與救護車資新臺幣（下同）2萬6,567
    元。2.勞動能力減損1,180萬0,211元。3.精神慰撫金300萬
    元；原告甲○○則請求精神慰撫金150萬元等語，依民法共同
    侵權行為法律關係，具體援引民法第184、185、193、195條
    規定為請求權基礎，聲明求為：被告乙○○、梁宸瑋、丙○○、
    葉晨賢、戊○○、呂啟丞6人應連帶給付原告丁○○、甲○○依序
    各1,482萬6,778元、150萬元，及均自刑事附帶民事起訴狀
    繕本送達翌日起至清償日止，按年息5％計算之利息，願供擔
    保請准宣告假執行。
四、被告則以：
（一）乙○○：我接受法官依法裁判，我目前服刑，出監後我會盡
      能力賠償並願意給被害人道歉，我父親80多歲，家裡環境
      沒有辦法幫忙我賠償等語。
（二）呂啟丞：伊僅係在場，未出手傷人或為幫助、教唆，不構
      成共同侵權行為，縱使假設構成共同侵權行為，應類推民
      法第217條與有過失法理，公平決定各該行為人責任範圍
      ，又原告2人所提損害賠償金額過高等語，資為抗辯，爰
      答辯聲明求為駁回原告2人之訴。
（三）梁宸瑋、丙○○、葉晨賢、戊○○均經合法通知，未於言詞辯
      論期日到場，亦未提出書狀為任何聲明或陳述。
五、得心證之理由：
（一）關於侵權行為責任：
   1、按，因故意或過失，不法侵害他人之權利者，負損害賠償
      責任。數人共同不法侵害他人之權利者，連帶負損害賠償
      責任。不能知其中孰為加害人者亦同。造意人及幫助人，
      視為共同行為人，民法第184條第1項前段、第185條分別
      定有明文。刑事判決所認定之事實，於獨立之民事訴訟，
      固無拘束力，惟民事法院就當事人主張之該事實，及其所
      聲明之證據，仍應自行調查斟酌，決定取捨，不能概予抹
      煞（最高法院69年台上字第2674號判例意旨參照），而刑
      事判決所認定之事實，雖無當然拘束獨立民事訴訟判決之
      效力，然刑事判決認定犯罪所由生之理由，如經當事人引
      用，則民事法院即不得恝置不論（最高法院94年度台上字
      第2173號判決意旨參見）。民法第185條第2項所謂視為共
      同行為人之幫助人，係指以積極的或消極的行為，對實施
      侵權行為人予以助力，促成其侵權行為之實施者而言（最
      高法院101年度台抗字第493號裁定意旨參見）。加害人於
      共同侵害權利之目的範圍內，各自分擔實行行為之一部，
      而互相利用他人之行為，以達其目的者，仍不失為共同侵
      權行為人，而應對於全部所發生之結果，連帶負損害賠償
      責任（最高法院78年度台上字第2479號判決意旨參見）。
   2、查，上列被告6人所為，分別經本院刑事庭因被告丙○○、
      呂啟丞、葉晨賢於行準備程序時就犯罪事實為有罪之陳述
      ，經合議庭裁定由受命法官獨任行簡式程序，審結以「丙○○、呂啟丞犯聚眾鬥毆致人重傷助勢罪，各處有期徒刑5
      月（均得易科罰金）」（見本院卷第113、114、118頁107
      年12月24日本院107年度訴字第325號刑事判決），及「葉
      晨賢犯聚眾鬥毆致人重傷助勢罪，處有期徒刑5月（得易
      科罰金）」（見本院卷第109頁107年10月5日本院107年度
      訴字第325號判決。經臺灣新竹地方檢察署以109年執字第
      4591號通知執行未到案，見本院卷第249頁、通緝中）；
      又被告梁宸瑋、戊○○坦承起訴書記載之犯行，而被告乙○○
      則於刑事法官面前矢口否認（見本院卷第16頁第19～20行
      ），經本院刑事合議庭於110年1月29日判決認以「乙○○、
      戊○○係以一行為同時致丁○○、甲○○受傷，並致甲○○之手機
      損壞，而觸犯2個傷害罪及1個毀損罪，為想像競合犯，應
      依刑法第55條之規定，各從一重之傷害罪處斷，乙○○犯共
      同傷害罪，處有期徒刑1年8月，戊○○犯共同傷害罪，處有
      期徒刑1年；梁宸瑋係以一行為同時致丁○○受重傷、甲○○
      受傷、並致甲○○之手機損壞，而觸犯傷害致重傷、傷害及
      毀損3罪名，為想像競合犯，依刑法第55條之規定，從一
      重之傷害致重傷罪處斷，處有期徒刑3年6月」（見本院卷
      第8～10頁、第27頁第10～17行110年1月29日本院107年度訴
      字第325號刑事判決正本），嗣經乙○○提起上訴後於110年
      10月4日撤回上訴確定，梁宸瑋、戊○○上訴經刑事二審法
      院於110年12月7日判決駁回上訴（後1人不得上訴，見本
      院卷第283、289、307頁臺灣高等法院110年度上訴字第14
      03號刑事判決影本），綜據上情且被告乙○○、梁宸瑋、丙○○、葉晨賢、戊○○5人於本院調查審理全部卷證時，其中
      被告乙○○未據表示反對意見，其中梁宸瑋、丙○○、葉晨賢
      、戊○○經本院合法通知，未於言詞辯論期日到場，亦未提
      出書狀為任何聲明或陳述，本院依此調查審理結果暨斟酌
      全辯論意旨，堪認原告主張為真。
   3、審酌被告梁宸瑋、乙○○及原已在包廂內之被告戊○○3人及
      其他真實姓名、年籍不詳之成年男子多人，已先推由被告
      梁宸瑋、戊○○及上開數名不詳成年男子分別以徒手、用腳
      踹踢、持酒瓶、木棍毆擊等方式圍毆原告2人，被告梁宸
      瑋甚至在過程中徒手朝原告丁○○之臉部揮拳，因而擊中原
      告丁○○之右眼，導致原告丁○○右側眼球破裂、伴有眼內組
      織脫出、眼內出血等傷害，並致右眼視力「無光覺，無法
      矯正」（見附民卷第95頁106年3月16日長庚醫療財團法人
      林口長庚紀念醫院診斷證明書），茲民事共同侵權行為，
      本不以共同侵權行為人在主觀上有犯意聯絡為必要，如在
      客觀上數人之不法行為，均為其所生損害之共同原因，即
      所謂行為關連共同，亦足以成立共同侵權行為，又被告呂
      啟丞、丙○○、葉晨賢3人同在案發現場包廂，即使並未下
      重手，惟在場助勢之行為對於其他參與鬥毆之人提供精神
      幫助，資予心理上助力，且於過程中非不得預見場面局勢
      緊張、情緒激動，實際動手行為人可能產生下手難以控制
      力道之行為，被害人復受制於人多勢眾，不敢反抗，時而
      造成損害擴大，則被告丙○○、葉晨賢、呂啟丞3人幫助叫
      陣行為（即刑事判決所指之聚眾鬥毆不法犯行），仍應依
      民法第185條第2項規定，視為使原告丁○○受有重傷加重結
      果及原告甲○○普通傷害結果之共同行為人，基此，上列梁
      宸瑋、乙○○、戊○○與呂啟丞、丙○○、葉晨賢6人皆不能獨
      免或減輕前述共同責任。
（二）損害賠償範圍：
　    按，不法侵害他人之身體或健康者，對於被害人因此喪失
      或減少勞動能力，或增加生活上之需要，應負損害賠償責
      任；不法侵害他人之身體、健康者，被害人雖非財產上之
      損害，亦得請求賠償相當之金額，民法第193條第1項、第
      195條第1項分別定有明文。勞動能力減損之損害賠償，旨
      在補償受侵害人於通常情形下有完整勞動能力時，憑此勞
      動能力陸續取得之收入；且被害人身體或健康受損害，致
      喪失或減少勞動能力，其本身即為損害，並不限於實際所
      得之損失。身體或健康受侵害，而減少勞動能力者，其減
      少及殘存勞動能力之價值，不能以現有之收入為準，應以
      其能力在通常情形下可能取得之收入為標準；應就被害人
      受侵害前之身體健康狀態、教育程度、專門技能、社會經
      驗等方面酌定之，不能以一時、一地之工作收入為準（最
      高法院61年台上字第1987號、63年台上字第1394號判例意
      旨參照）。慰藉金之多寡，應斟酌雙方之身分、地位、資
      力與加害之程度及其他各種情形核定相當之數額；其金額
      是否相當，自應依實際加害情形與被害人所受之痛苦及雙
      方之身分、地位、經濟狀況等關係決定之（最高法院85年
      度台上字第460號判決意旨參見）。茲續就本件刑事附帶
      民事起訴狀所列請求賠償之項目與數額，准、駁如下：
 　1、醫療費與救護車資：此項為原告丁○○1人所支出，金額總
      計為2萬6,567元（見本院卷第107頁附表、附民卷第99〜11
      5頁單據），於最後言詞辯論期日，經代理人明白同意且
      不為其餘當事人反對之促進訴訟意見，即於普通傷害結果
      之責任，本項醫療費用及救護車資可取其整數為1萬5,000
      元，而於兼含重傷害結果之責任則可全額認列取為2萬6,5
      67元，並同意法院可以這樣處理、不再為其他調查（見本
      院卷第445〜446頁筆錄）。
   2、勞動能力減損：　
 （1）依勞工保險失能給付標準第3條附表第3-10點一目失明，
      失明包括眼球喪失，或摘出或僅能辨明暗，或辨眼前1公
      尺以內手動，或辨眼前5公分以內指數者，屬失能等級第8
      級（見附民卷第45頁），原告丁○○主張其受有右側眼球破
      裂、伴有眼內組織脫出、眼內出血等傷害，並致右眼視力
      無光覺，無法矯正（見前述附民卷第95頁診斷證明書），
      可見原告丁○○右眼失去光覺難以回復，無從辨別明暗，被
      告呂啟丞訴訟代理人為當事人之利益而為否認上述被害人
      失能之事實（見本院卷第446頁筆錄第18行被告訴訟代理
      人陳述），不足為取，本院審酌原告丁○○高職畢業、70年
      次，受傷時正值壯年並擔任石材公司經理，常需依賴二眼
      始能完整視物，僅餘一眼視力致視野範圍縮減，對其從業
      顯有重大限制，爰認原告丁○○之勞動能力減損程度以略高
      於6成之61.52％為適當（併參附民卷第49頁起訴狀附件3）
      。
 （2）原告丁○○為70年8月28日出生之人，依其減少勞動能力61.
      52％，如前認定，併參代理人同意及當事人不為反對之意
      見，即對於本院已提示調查司法院稅務電子閘門調件明細
      ，其中原告丁○○於石材公司（即訴外人凱傑石材有限公司
      ）年收入如果有兩年就用兩年合計除以24，換算為月薪之
      方式計算（見本院卷第446頁筆錄第19～28行），本院據此
      計算結果，其105、106年薪資所得各104萬4,000元（見本
      院卷第181、185頁），換算以月薪8萬7,000元為基準，原
      告每月勞動能力減損為5萬3,522元【計算式：8萬7,000元
      61.52％＝5萬3,522元，小數點以下4捨5入，下同】，自事
      故日106年2月14日起至111年4月13日（指本件判決加計送
      達、上訴或確定之日）止，為5年又2月即62個月，此期間
      原告所受勞動能力減損金額為331萬8,364元【計算式：5
      萬3,522元/月62月＝331萬8,364元】，及111年4月14日起
      至135年8月27日（指原告年滿65歲前1日）止，為24年4月
      13日，此期間原告勞動能力減損依霍夫曼式計算法扣除中
      間利息（首期給付不扣除中間利息），核計其金額為幣1,
      041萬3,218元【計算式：53,52212＝642,264。642,2641
      6.00000000＋(642,2640.00000000)(16.00000000-00.00
      000000)＝10,413,218。其中16.00000000為年別單利5％第2
      4年霍夫曼累計係數，16.00000000為年別單利5％第25年霍
      夫曼累計係數，0.00000000為未滿1年部分折算年數之比
      例(135÷365＝0.00000000)】，故本項原告丁○○請求1,373
      萬1,582元（即331萬8,364元＋1,041萬3,218元＝1,373萬1,
      582元），當屬有據，而其起訴時以月薪8萬8,000元計算
      ，其基礎有誤（見附民卷第17頁），應改以月薪8萬7,000
      元認列，又其起訴狀依霍夫曼計算法計算本項損害為1,18
      0萬0,211元，亦有誤算（見附民卷第19頁），爰由本院以
      月薪8萬7,000元為基礎，再區分屆期與、否（後者併依霍
      夫曼計算法扣除中間利息，首期給付不扣除中間利息），
      而為適法之加、減、乘、除之計算如上。
　 3、精神慰撫金：
　　　查，本件起因於PUB消費糾紛，被告乙○○假意道歉卻暗中
      聯絡他人教訓原告2人，衝突最後造成原告2人分別受有如
      其所述且為真實之各處傷害，刑事判決亦同此認定，其等
      受害後於精神上產生一定痛苦，乃屬必然，併參原告丁○○
      70年次、高職畢業（見本院卷第179頁），其所得、財產
      、勞保投保紀錄（見本院卷第181〜188、221頁）；原告甲○○67年次、大學畢業（見本院卷第178頁），其所得、財
      產、勞保投保紀錄（見本院卷第189、191、223〜224頁）
      ；被告乙○○為高職畢業，前曾任職「潮」PUB、在菜市場
      打工、已離婚、育有1子已成年、雙親年邁、家中經濟狀
      況不佳；被告梁宸瑋為國中畢業，從事土方工程現場監工
      、已婚、育有兩名年幼子女、妻小及母親同住、家中經濟
      狀況不佳、為家中經濟來源；被告戊○○為高中畢業，從事
      水電工程、未婚、無子女、與父母及哥哥同住、家中經濟
      狀況不佳（上列3名被告資料，見本院卷第30頁第3～11行
      ）；被告丙○○為國中畢業、任職人力公司、已婚、育有1
      名未成年子女、須扶養父母；被告呂啟丞為五專肄業，從
      事服務業、未婚、須扶養父母（上列2名被告資料，見本
      院卷第119頁）；被告葉晨賢85年次之人、高職肄業（見
      本院卷第42頁）暨各被告所得、財產、勞保投保紀錄（被
      告乙○○，見本院卷第193〜195、225〜228頁；被告梁宸瑋，
      見本院卷第197〜199、229頁；被告丙○○，見本院卷第201〜
      204、231頁；被告葉晨賢，見本院卷第205〜211、239頁；
      被告戊○○，見本院卷第213〜216、233～234頁；被告呂啟丞
      ，見本院卷第217〜220、235〜237頁），綜上兩造身分、地
      位、經濟狀況、本件不法行為態樣及手段致生被害人痛苦
      之程度等等一切各情，認原告丁○○、甲○○各請求精神慰撫
      金300萬元、150萬元，俱屬過高，應依序核減至100萬元
      、15萬元。
（三）被告呂啟丞之訴訟代理人為被告呂啟丞之利益，提出：連
      帶債務人間依民法第280條規定，原則上固應平均分擔義
      務，惟如連帶債務人間對於損害發生之原因力不同者，即
      應類推民法第217條規定與有過失法理，依其應歸責之比
      例定其負擔責任範圍云云各語之抗辯（見本院卷第398頁
      被告書狀），然此不過僅係連帶債務人間彼此償還之內部
      關係，核與被告6人對原告2人負共同侵權行為連帶責任之
      外部關係無涉。
六、綜上，原告丁○○、甲○○依侵權行為法則並經指明具體民法法
    文如上，據此依序請求上列被告6人連帶給付各1,475萬8,14
    9元（醫療費與救護車資2萬6,567元＋勞動能力減損1,373萬1
    ,582元＋非財產損害賠償即慰撫金100萬＝1,475萬8,149元，
    請求權利人丁○○）、15萬元（專指慰撫金，請求權利人甲○○
    ），及均自本件刑事附帶民事起訴狀繕本送達翌日起（被告
    乙○○自108年2月1日起，見附民卷第121頁；被告梁宸瑋自10
    8年2月23日起，見附民卷第123頁，寄存送達加計10日；被
    告丙○○自108年2月22日起，見附民卷第125頁，寄存送達加
    計10日；被告葉晨賢自111年1月5日起，見本院卷第263頁，
    公示送達加計20日；被告戊○○自108年2月1日起，見附民卷
    第131頁；被告呂啟丞自108年2月1日，見附民卷第137頁）
    ，皆至清償日止，按年息5％計算之利息（民法第233條第1項
    前段、第229條第2項、第203條規定參看），均有理由，應
    予准許，爰判決如主文第1項、第2項所示，逾此範圍之請求
    ，則無理由，應予駁回，如主文第3項所示。又，原告丁○○
    勝訴部分，經其陳明願供擔保聲請宣告假執行，依民事訴訟
    法第390條第2項規定，核無不合，爰酌定相當之擔保金額准
    許之，原告甲○○勝訴部分，其金額未逾50萬元，依民事訴訟
    法第389條第1項第5款規定，應職權宣告假執行，原告甲○○
    聲明願供擔保請准宣告假執行，僅係促請法院注意，本院同
    時依民事訴訟法第392條第2項規定，依職權酌定相當擔保，
    宣告被告呂啟丞得預供擔保而免為假執行，如主文第4項、
    第5項所示。至於原告2人敗訴部分，其假執行之聲請失其依
    據，併予駁回，如主文第6項所示。
七、本件事證已臻明確，當事人、代理人其餘攻擊防禦方法及所
    提證據，核與本件判決結果不生影響，爰不另一一論述，併
    予敘明。
八、本件係原告提起刑事附帶民事訴訟，請求損害賠償事件，依依刑事訴訟法第504條第2項規定，本無須繳納裁判費用，且經本院刑事庭裁定移送後，於本院民事訴訟程序進行期間亦無支付任何訴訟費用，是本院於裁判時即不為訴訟費用負擔之諭知，併予敘明。　　　　　　　　　　　　
中　　華　　民　　國　　111 　年　　2 　　月　　25　　日
                  民事庭      法　官　周美玲
以上正本係照原本作成。
如對本判決上訴，須於判決送達後20日內向本院提出上訴狀，應
附理由並添具繕本1件，且刑事法院依刑事訴訟法第504條第1項
以裁定將附帶民事訴訟移送同院民事庭，依同條第2項規定，固
應免納裁判費，然所應免納裁判費之範圍，以移送前之附帶民事
訴訟為限，一經移送同院民事庭，即應適用民事訴訟法之規定，
故提起上訴時應按不服程度繳納第二審上訴費用。如原告丁○○對
於敗訴部分全部不服而提起上訴，上訴利益為新臺幣6萬8,629元
（1,482萬6,778元－1,475萬8,149元），應繳納第二審上訴費用
新臺幣1,500元。如原告甲○○對於敗訴部分全部不服而提起上訴
，上訴利益為新臺幣135萬元（150萬元－15萬元），應繳納第二
審上訴費用新臺幣2萬1,547元。如被告6人對本判決全部不服提
起上訴，上訴利益為新臺幣1,490萬8,149元（1,475萬8,149元＋1
5萬元），應繳納第二審上訴費用新臺幣21萬4,812元。如委任律
師辦理上訴，務必同時按照不服程度依法繳納上訴審裁判費，若
未同時繳納上訴費用，依民事訴訟法施行法第9條規定，其上訴
不合程式，第一審法院得不行裁定命補繳裁判費之程序，而逕行
駁回上訴，請具律師資格代理人特別注意。
中　　華　　民　　國　　111 　年　　2 　　月　　25　　日
                              書記官　王  明